【裁判字號】    97,易,180
【裁判日期】    970603
【裁判案由】    竊盜
【裁判全文】
臺灣宜蘭地方法院刑事判決               97年度易字第180號
公  訴  人  臺灣宜蘭地方法院檢察署檢察官
被      告  辛○○
                    號
選任辯護人  林國漳律師
上列被告因竊盜案件，經檢察官提起公訴（97年度偵字第574、
872號），本院判決如下：
    主  文
辛○○共同犯附表一所示之竊盜罪，均為累犯，分別量處如附表
一宣告刑欄所示之刑，應執行有期徒刑年貳月，附表二所示之
物沒收。
其餘被訴於民國九十七年二月二日竊盜部分無罪。
    事  實
一、辛○○前因竊盜案件，經臺灣彰化地方法院以91年度易字第
    595號刑事判決判處有期徒刑1年2月，經臺灣高等法院臺中
    分院於民國91年12月11日，以91年度上易字第2063號刑事判
    決駁回上訴確定，於94年2月15日執行完畢出監。詎其猶不
    知悔改，竟與姓名、年籍不詳，綽號「阿志」之成年男子基
    於意圖為自己不法所有之犯意聯絡，而於附表一所示之時間
    、地點，以附表一所示之方法，著手竊取附表一所示被害人
    之財物，除附表一編號二、四、六、七犯行竊得財物外，其
    餘附表一編號一、三、五犯行則未竊得財物。嗣於97年2月2
    日晚間6時許，辛○○至宜蘭縣員山鄉○○路100巷11號住處
    ，於著手竊盜行為前，適為民眾甲○○、乙○○發現後報警
    處理，並扣得附表二所示之物，始循線查獲上情。
二、案經宜蘭縣政府警察局宜蘭分局報請臺灣宜蘭地方法院檢察
    署檢察官偵查起訴。
    理  由
甲、有罪部分：
一、訊據被告辛○○於本院審理中，對於附表一編號五、六、七
    之竊盜犯行坦承不諱，惟矢口否認有犯附表一編號一至四之
    竊盜犯行，並辯稱：伊總共來宜蘭偷4次，時間集中在97年1
    月，查獲後警察先到起訴書附表編號五至六的地點，晚上9
    點多時就已經到，之後從高速公路再到其他地點，到12點多
    再到附表一編號一至四的竊案地點，警察叫伊順便認一認，
    說會幫伊用自首，讓檢察官給伊輕判云云（參見本院卷第15
    頁97年4月2日訊問筆錄、本院卷第73頁97年5月20日審判筆
    錄）。經查：
  (一)就附表一編號五、六、七竊盜犯行部分，業據被害人壬○○
    （參見警蘭偵字第0972100658號卷第21、22頁97年2月9日警
    訊筆錄）、丁○○（參見警蘭偵字第0972100658號卷第24、
    25頁97年2月9日警訊筆錄）、潘信禎（參見警蘭偵字第097
    2100658號卷第27、28頁97年2月11日警訊筆錄）於警訊中證
    述在卷。且據證人丙○○○○於審理中證稱：本件是在2月2
    日在員山鄉○○路100巷11號後方，被告在行竊過程中遭民
    眾發現被查獲，他們過去看的時候，被告穿的鞋子與先前的
    員山鄉○○路6、8號竊案的鞋印相符等語（參見本院卷第64
    頁97年5月20日審判筆錄）。被告於審理中亦自承「阿志」
    於破壞附表一編號五、六住處鐵門後，亦隨後進入屋內，以
    致現場遺留鞋印等情（參見本院卷第69、70頁97年5月20日
    審判筆錄）。加以被告於97年2月2日為警查獲後，扣得附表
    二所示之物，有宜蘭縣政府警察局宜蘭分局扣押物品清單在
    卷可參（參見97年度偵字第574號卷第52頁）。是被告關於
    附表一編號五、六、七之竊盜犯行堪以認定。
  (二)就附表一編號一至四之竊盜犯行，業據被害人王枝蜜（參見
    警蘭偵字第0972100658號卷第6、7頁97年2月13日警訊筆錄
    ）、庚○○（參見警蘭偵字第0972100658號卷第9至11頁97
    年2月12日警訊筆錄）、子○○（參見警蘭偵字第097210065
    8號卷第12、13頁97年2月11日警訊筆錄）、戊○○（參見警
    蘭偵字第0972100658號卷6、7頁97年2月13日警訊筆錄）於
    警訊中證述在卷。再據被告關於附表一編號五至七竊盜犯行
    之行竊模式，被告自承：「我從彰化開車去桃園接『阿志』
    宜蘭偷東西，一般是『阿志』下去偷，『阿志』叫我接應他
    ，我們拿無線電互相通報，我在外面車上跟他說狀況，他拿
    無線電在裡面聽，『阿志』所攜帶的工具我不清楚，工具是
    放在後車廂，『阿志』要下車的時候，就用黑色背包一起放
    下去。」（參見本院卷第33頁97年4月22日準備程序筆錄）
    、「我中午一點多從彰化開車，我在桃園碰到『阿志』，『
    阿志』找我一起過來宜蘭，是4、5點從桃園出發，到宜蘭約
    晚上6點，我們有在行竊地點繞一、二十分鐘，大概是6 點
    半到7點之間下手，偷完之後就直接離開回桃園『阿志』那
    邊。」（參見本院卷第74頁97年5月20日審判筆錄），可知
    被告行竊手法係自彰化出發，先至桃園與「阿志」會合後，
    再共同至宜蘭地區找尋目標著手行竊。依卷附被告持用之行
    動電話號碼0000000000號之電話通聯紀錄（參見97年度偵字
    第872號卷第21頁），被告上開行動電話於96年11月24日通
    話之基地台位置，於下午1時1分15秒基地台位置為彰化縣和
    美鎮○○段中寮小段270之5地號，於下午1時14分24秒基地
    台位置為台中縣外埔鄉○○村○○路77號4樓，於下午2時28
    分12秒基地台位置為桃園縣桃園市○○路269號11樓，於晚
    間9時29分16秒基地台位置為臺北縣深坑鄉國道五號石碇隧
    道北口。從上開基地台位置之研判，被告於96年11月24 日
    下午行程係由彰化出發北上前往桃園地區，於晚間行程則係
    沿國道五號高速公路由宜蘭往臺北方向行駛，而與被告前開
    所自承之竊案中經過之路程相符。被告為警查獲後，於警訊
    中即自承附表一編號一至四之竊盜犯行（參見警蘭偵字第
    0972100549號卷第8至10頁97年2月3日警訊筆錄），再於檢
    察官偵查中關於此部分竊盜犯行亦供認不諱（參見97年度偵
    字第574號卷第16頁97年2月3日偵訊筆錄）。被告於審理中
    翻異前詞，辯稱並無附表一編號一至四竊盜犯行，顯係臨訟
    卸責之詞，而不足採。再關於被告於附表一所示時間所為之
    竊盜犯行，均已為夜間，有交通部中央氣象局宜蘭氣象站97
    年5月5日宜象字第0976700163號函檢送之宜蘭地區日出日沒
    時刻表在卷可證（參見本院卷55、56頁）。綜上所述，本件
    事證明確，被告關於附表一編號一至四之竊盜犯行堪以認定
    ，應依法論科。
二、核被告就附表一編號二、四、六、七所為，均係犯刑法第32
    1條第1項第1款、第2款、第3款攜帶兇器毀越門扇夜間侵入
    住宅竊盜罪，就附表一編號一、三、五所為，均係犯刑法第
    321條第2項、第1項第1款、第2款、第3款攜帶兇器毀越門扇
    夜間侵入住宅竊盜未遂罪。被告就附表一所示竊盜犯行，與
    綽號「阿志」成年男子有犯意之聯絡及行為之分擔，為共同
    正犯。被告就附表一編號一、三、五之竊盜犯行，已著手竊
    盜行為之實行而未致竊得財物之結果，為未遂犯，依刑法第
    25條第2項減輕其刑。被告於97年2月2日為警查獲後，除關
    於附表一編號五、六竊盜犯行，係先有民眾報案，且竊案現
    場所遺留鞋印與被告所穿涼鞋鞋底相符，因而為警查獲該2
    件竊案，其餘關於附表一編號一、二、三、四、七竊盜犯行
    ，經由被告之自白始能查獲，業據證人丙○○○○證述在卷
    （參見本院卷第64、66頁97年5月20日審判筆錄），是被告
    關於附表一編號一、二、三、四、七竊盜犯行，為對未發覺
    之犯罪自首，依刑法第62條前段減輕其刑，並就附表一編號
    一、三竊盜犯行遞減輕之。查被告前因竊盜案件，經臺灣彰
    化地方法院以91年度易字第595號刑事判決判處有期徒刑1
    年2月，經臺灣高等法院臺中分院於以91年度上易字第2063
    號刑事判決駁回上訴確定，於94年2月15日執行完畢出監，
    有卷附臺灣高等法院被告前案紀錄表可按，其受有期徒刑之
    執行完畢，5年內再犯法定刑有期徒刑以上之上開7罪，為累
    犯，均依法加重其刑，又被告關於附表一編號一、二、三、
    四、五、七竊盜犯行，同時有加重減輕事由，依刑法第71條
    第1項規定先加後減之。爰審酌被告前有竊盜前科，於執行
    完畢後猶不知慎行，竟仍多次竊取他人財物，且於犯後對附
    表一編號一至四之竊盜犯行猶飾詞卸責，依其犯罪目的、手
    段、犯罪所生之損害，及犯罪後之態度等一切情狀，就被告
    所犯上開7罪分別量處如主文所示之刑，並定其應執行刑，
    以示懲儆。扣案之鐵撬1支、水管鉗1支、手電筒1支、對講
    機1台、手套1雙、背包1只、斜口鉗1支，係屬同案共犯「阿
    志」所有，且供竊盜犯罪所用之物，業據被告供承在卷，依
    法宣告沒收之。另扣案之涼鞋1雙，被告否認供犯罪所用之
    物，且依卷內資料，亦無積極證據證明作為本件竊盜犯罪所
    用之物，爰不為沒收之諭知。
三、又檢察官請求諭知被告於刑之執行前令入勞動處所強制工作
    ，惟按保安處分係對受處分人將來之危險性所為之拘束其身
    體、自由等之處置，以達教化與治療之目的，為刑罰之補充
    制度。我國現行刑法採刑罰與保安處分之雙軌制，要在維持
    行為責任之刑罰原則下，為強化其協助行為人再社會化之功
    能，以及改善行為人潛在之危險性格，期能達成根治犯罪原
    因、預防犯罪之特別目的，而保安處分之措施亦含社會隔離
    、拘束身體自由之性質，其限制人民之權利，實與刑罰相同
    ，本諸法治國家保障人權之原理及刑法之保護作用，其法律
    規定之內容，應受比例原則之規範，使保安處分之宣告，與
    行為人所為行為之嚴重性、行為人所表現之危險性及對於行
    為人未來行為之期待性相當。而保安處分之強制工作，旨在
    對於嚴重職業性犯罪及欠缺正確工作觀念或無正常工做因而
    犯罪者，強制其從事勞動，學習一技之長及正確之謀生觀，
    使其日後重返社會，能適應社會生活。被告前次竊盜犯行係
    於94年2月15日執行完畢出監，迄於本件竊盜犯行前，在近
    3年之期間中，未有竊盜紀錄，且於查獲後，亦主動供承附
    表一編號一至四之竊案，本院認所宣告之刑已足收矯治之效
    ，爰不諭知被告於刑之執行前令入勞動處所強制工作，併予
    敘明。
乙、無罪部分：
一、公訴意旨另以：被告於97年2月2日晚間6時許，與「阿志」
    共同至宜蘭縣員山鄉○○路100巷11號被害人「己○○」住
    處，被告在上開住處後方破壞鐵窗後，適為鄰居甲○○、乙○○發現，而當場逮捕被告，因認被告此部分涉有刑法第32
    1條第2項、第1項第1款、第2款、第3款攜帶兇器毀越門扇夜
    間侵入住宅竊盜未遂罪。
二、公訴人認被告涉有上開竊盜犯行，係以被告為甲○○、乙○○發覺時，已破壞上開住處後方鐵窗為主要論據。被告固坦
    承於查獲時，業已破壞住處鐵窗等情不諱，惟辯稱尚未著手
    竊盜行為等語。
三、按犯罪事實應依證據認定之，無證據不得認定其犯罪事實；
    另不能證明被告犯罪者，應諭知無罪之判決，刑事訴訟法第
    154條第2項、第301條第1項分別定有明文。又刑事訴訟法上
    認定犯罪事實所憑之證據，雖不以直接證據為限，間接證據
    亦包括在內，然而無論直接證據或間接證據，其為訴訟上之
    證明，須於通常一般之人均不致有所懷疑，而得確信其為真
    實之程度者，始得據為有罪之認定，惟採用間接證據時，必
    其所成立之證據，在直接關係上，雖僅足以證明他項事實，
    而採此他項事實，本於推理之作用，足以證明待證事項者，
    方為合法，若係憑空之推想，則尚非間接證據，且如未發現
    相當證據，或證據不足以證明，自不能以推測或擬制之方法
    ，以為裁判之基礎，最高法院分別著有76年台上字第4986號
    、32年上字第67號、40年台上字第86號判例可資參照。按刑
    法上之未遂犯，必須已著手於犯罪行為之實行而不遂，始能
    成立。刑法第321條之竊盜罪，為同法第320條之加重條文，
    自係以竊取他人之物為其犯罪行為之實行，至該條第1項各
    款所列情形，不過為犯竊盜罪之加重條件，如僅著手於該項
    加重條件之行為而未著手搜取財物，仍不能以本條之竊盜未
    遂論。
四、經查：
  (一)被告於97年2月2日在宜蘭縣員山鄉○○路100巷11號後方查
    獲之情形，依證人甲○○於本院審理中結證稱：當天是隔壁
    鄰居說住處後面有人影晃動，伊與乙○○一起到後面查看，
    剛好看到被告在11號住處後面不知道做什麼事，剛開始看的
    時候，伊以為是在小便，因為被告是整個人貼在窗戶前，伊
    準備要離開，乙○○探頭看一下，發現11號後門的窗戶有被
    撬開的痕跡，被告當時有拿對講機，背1個背包，聽到他們
    叫的時候，被告拿對講機一直叫，被告順著屋後的竹林離開
    ，伊與乙○○一起追出去，追到馬路的時候，被告被伊抓住
    ，另外1個被告的同夥就拿竹竿打他們，竹竿被伊搶下來，
    之後伊去追拿竹竿打伊之人，被告就由乙○○抓住制服等語
    （參見本院卷第60至62頁97年5月20日審判筆錄）；證人乙○○於本院審理中結證稱：隔壁的阿姨來跟他們說有個人在
    住處旁邊，不知道在那邊做什麼，伊與同事去看到的時候，
    被告站在鐵窗的旁邊很接近牆壁，所以以為在小便，伊就喊
    被告在做什麼，並發現鐵窗被撬開，被告的反應是跑，伊想
    應該是小偷，所以就去追，甲○○就隨後跟去追，被告手上
    拿無線電呼叫另1人，追到馬路上時，另1人拿竹竿打他們，
    後來伊與被告打起來，伊抓住被告，甲○○把另1人竹竿搶
    下，並且去追另1人，另1人後來追不到，甲○○就回來與伊
    一起制服被告等語（參見本院卷第62、63頁97年5月20日審
    判筆錄）。綜以證人甲○○、乙○○上開證述，及卷附現場
    照片2幀中（參見警蘭偵字第0972100549號卷第27頁），被
    害人己○○住處後方鐵窗遭撬開之情形，可知被告當時正以
    工具破壞住處鐵窗。但依證人甲○○、乙○○2人之證述，
    僅目睹被告當時僅站立於窗戶外面，尚未有攀爬進入或於屋
    內搜尋財物之動作，則僅憑被告破壞鐵窗之行為，尚難認其
    已著手竊盜行為之實行。依上說明，公訴人所舉之證據，不
    足以證明被告已著手竊盜行為之實行。此外復查無任何積極
    證據，足認被告就此部分之竊盜犯行確有公訴人所指著手實
    行之行為，不能證明被告此部分犯罪，依法應諭知無罪之判
    決。
據上論斷，應依刑事訴訟法第299條第1項前段、第301條第1項，
刑法第28條、第321條第1項第1款、第2款、第3款、第2項、第25
條第2項、第62條前段、第47條第1項、第38條第1項第2款，判決
如主文。
本案經檢察官賴淑萍到庭執行職務
中    華    民    國    97    年    6     月    3     日
                  刑事第四庭法  官  辜漢忠
以上正本證明與原本無異。
如不服本判決應於收受本判決後10日內向本院提出上訴書狀，並
應敘述具體理由。若未敘述理由者，應於上訴期間屆滿後20日內
向本院補提理由書狀 (均須按他造當事人之人數附繕本)。
                            書記官  許麗汝
中    華    民    國    97    年    6     月    4     日
附表一
 ┌───┬─────┬─────┬───┬───────┬─────┬───┬──────┐
 │編  號│ 犯罪時間 │ 犯罪地點 │被害人│   犯罪方法   │ 所得財物 │所犯法│  宣告刑    │
 │      │          │          │      │              │          │條    │            │
 ├───┼─────┼─────┼───┼───────┼─────┼───┼──────┤
 │  一  │96年11月24│宜蘭縣中山│王枝蜜│綽號「阿志」男│    無    │刑法第│有期徒刑陸月│
 │      │日晚間6時 │路5段197巷│      │子駕車搭載被告│          │321條 │            │
 │      │許        │53弄2號   │      │至犯罪地點，由│          │第2項 │            │
 │      │          │          │      │「阿志」攜帶對│          │、第1 │            │
 │      │          │          │      │人之生命、身體│          │項第1 │            │
 │      │          │          │      │構成威脅之鐵撬│          │款、第│            │
 │      │          │          │      │、水管鉗、斜口│          │2款、 │            │
 │      │          │          │      │鉗破壞被害人住│          │第3款 │            │
 │      │          │          │      │處1樓前方窗戶 │          │      │            │
 │      │          │          │      │，侵入欲竊取被│          │      │            │
 │      │          │          │      │害人所有之物品│          │      │            │
 │      │          │          │      │，被告則在車上│          │      │            │
 │      │          │          │      │把風，惟未竊得│          │      │            │
 │      │          │          │      │物品而未遂    │          │      │            │
 ├───┼─────┼─────┼───┼───────┼─────┼───┼──────┤
 │  二  │96年11月24│宜蘭縣宜蘭│庚○○│綽號「阿志」男│新台幣（下│刑法第│有期徒刑柒月│
 │      │日晚間6時 │市○○路5 │      │子攜帶對人之生│同）4千元 │321條 │            │
 │      │許        │段197巷53 │      │命、身體構成威│          │第1項 │            │
 │      │          │弄12號    │      │脅之鐵撬、水管│          │第1款 │            │
 │      │          │          │      │鉗、斜口鉗破壞│          │、第2 │            │
 │      │          │          │      │被害人住處4樓 │          │款、第│            │
 │      │          │          │      │鐵窗，侵入竊取│          │3款   │            │
 │      │          │          │      │被害人所有之物│          │      │            │
 │      │          │          │      │品，被告則在車│          │      │            │
 │      │          │          │      │上把風        │          │      │            │
 ├───┼─────┼─────┼───┼───────┼─────┼───┼──────┤
 │  三  │96年11月24│宜蘭縣宜蘭│子○○│綽號「阿志」男│   無     │刑法第│有期徒刑陸月│
 │      │日晚間6時 │市○○路5 │      │子攜帶對人之生│          │321條 │            │
 │      │許        │段197巷53 │      │命、身體構成威│          │第2項 │            │
 │      │          │弄16號    │      │脅之鐵撬、水管│          │、第1 │            │
 │      │          │          │      │鉗、斜口鉗破壞│          │項第1 │            │
 │      │          │          │      │破壞被害人住處│          │款、第│            │
 │      │          │          │      │4樓鐵窗及門鎖 │          │2款、 │            │
 │      │          │          │      │，侵入欲竊取被│          │第3款 │            │
 │      │          │          │      │害人所有之物品│          │      │            │
 │      │          │          │      │，被告則在車上│          │      │            │
 │      │          │          │      │把風，惟未竊得│          │      │            │
 │      │          │          │      │物品而未遂    │          │      │            │
 ├───┼─────┼─────┼───┼───────┼─────┼───┼──────┤
 │  四  │96年11月24│宜蘭縣宜蘭│戊○○│綽號「阿志」男│2萬元現金 │刑法第│有期徒刑柒月│
 │      │日晚間6時 │市○○路5 │      │子攜帶對人之生│、茶葉8斤 │321條 │            │
 │      │許        │段197巷55 │      │命、身體構成威│          │第1項 │            │
 │      │          │號        │      │脅之鐵撬、水管│          │第1款 │            │
 │      │          │          │      │鉗、斜口鉗破壞│          │、第2 │            │
 │      │          │          │      │破壞被害人住處│          │款、第│            │
 │      │          │          │      │4樓鐵窗，並侵 │          │3款   │            │
 │      │          │          │      │入竊取被害人所│          │      │            │
 │      │          │          │      │有之物品，被告│          │      │            │
 │      │          │          │      │則在車上把風  │          │      │            │
 ├───┼─────┼─────┼───┼───────┼─────┼───┼──────┤
 │  五  │97年1月中 │宜蘭縣員山│壬○○│綽號「阿志」男│    無    │刑法第│有期徒刑柒月│
 │      │旬某日晚間│鄉○○路75│      │子駕車搭載被告│          │321條 │            │
 │      │6時許     │巷6號     │      │至犯罪地點，由│          │第2項 │            │
 │      │          │          │      │「阿志」攜帶對│          │、第1 │            │
 │      │          │          │      │人之生命、身體│          │項第1 │            │
 │      │          │          │      │構成威脅之鐵撬│          │款、第│            │
 │      │          │          │      │、水管鉗、斜口│          │2款、 │            │
 │      │          │          │      │鉗破壞被害人1 │          │第3款 │            │
 │      │          │          │      │樓後方鐵門及鐵│          │      │            │
 │      │          │          │      │窗，「阿志」與│          │      │            │
 │      │          │          │      │被告先後侵入欲│          │      │            │
 │      │          │          │      │竊取被害人所有│          │      │            │
 │      │          │          │      │之物品而未遂  │          │      │            │
 ├───┼─────┼─────┼───┼───────┼─────┼───┼──────┤
 │  六  │97年1月中 │宜蘭縣員山│丁○○│由「阿志」攜帶│金飾8兩、 │刑法第│有期徒刑捌月│
 │      │旬某日晚間│鄉○○路75│      │對人之生命、身│6萬元現金 │321條 │            │
 │      │6時許     │巷8號     │      │體構成威脅之鐵│、古幣1批 │第1項 │            │
 │      │          │          │      │撬、水管鉗、斜│          │第1款 │            │
 │      │          │          │      │口鉗破壞被害人│          │、第2 │            │
 │      │          │          │      │3樓後方鐵門， │          │款、第│            │
 │      │          │          │      │「阿志」與被告│          │3款   │            │
 │      │          │          │      │先後侵入竊取被│          │      │            │
 │      │          │          │      │害人所有之物品│          │      │            │
 │      │          │          │      │，事後被告分得│          │      │            │
 │      │          │          │      │4、5萬元      │          │      │            │
 ├───┼─────┼─────┼───┼───────┼─────┼───┼──────┤
 │  七  │97年1月20 │宜蘭縣員山│癸○○│綽號「阿志」男│1萬元現金 │刑法第│有期徒刑柒月│
 │      │日晚間6時 │鄉○○路1 │      │子駕車搭載被告│、價值3萬 │321條 │            │
 │      │許        │段318號   │      │至犯罪地點，由│元之外幣現│第1項 │            │
 │      │          │          │      │「阿志」攜帶對│鈔、金飾2 │第1款 │            │
 │      │          │          │      │人之生命、身體│兩、寶石戒│、第2 │            │
 │      │          │          │      │構成威脅之鐵撬│子1只、白 │款、第│            │
 │      │          │          │      │、水管鉗、斜口│玉2個、玉 │3款   │            │
 │      │          │          │      │鉗破壞被害人2 │雕4個、象 │      │            │
 │      │          │          │      │樓廁所窗戶，侵│牙雕飾品1 │      │            │
 │      │          │          │      │入竊取被害人所│個        │      │            │
 │      │          │          │      │有之物品，被告│          │      │            │
 │      │          │          │      │則在車上把風  │          │      │            │
 └───┴─────┴─────┴───┴───────┴─────┴───┴──────┘
附表二
┌───┬───────────────┐
│編號  │  應  沒  收  之  物          │
├───┼───────────────┤
│一    │鐵撬壹支                      │
├───┼───────────────┤
│二    │水管鉗壹支                    │
├───┼───────────────┤
│三    │手電筒壹支                    │
├───┼───────────────┤
│四    │對講機壹台                    │
├───┼───────────────┤
│五    │手套壹雙                      │
├───┼───────────────┤
│六    │背包壹只                      │
├───┼───────────────┤
│七    │斜口鉗壹支                    │
└───┴───────────────┘
附錄本案論罪科刑法條：
中華民國刑法第321條
犯竊盜罪而有下列情形之一者，處六月以上、五年以下有期徒刑
：
一、於夜間侵入住宅或有人居住之建築物、船艦或隱匿其內而犯之者。
二、毀越門扇、牆垣或其他安全設備而犯之者。
三、攜帶兇器而犯之者。
四、結夥三人以上而犯之者。
五、乘火災、水災或其他災害之際而犯之者。
六、在車站或埠頭而犯之者。
前項之未遂犯罰之。


司法院資訊處製作；財團法人民間司法改革基金會備份。
